臺灣桃園地方法院民事裁定　　　　　　　96年度財管字第44號
聲　請　人　國泰人壽保險股份有限公司
法定代理人　甲○○
關　係　人　吳忠德律師
上列聲請人聲請選任被繼承人溫素玉之遺產管理人事件，本院裁
定如下：
    主    文
指定吳忠德為被繼承人溫素玉之遺產管理人。
吳忠德應於收受本裁定之日起20日內，將本裁定登載於公報、新
聞紙或其他相類之傳播工具。
如有被繼承人之債權人及受遺贈人，應自本公示催告最後登載公
報、新聞紙或其他相類之傳播工具之日起1年零5日前向吳忠德報
明債權及為願受遺贈與否之聲明，如不於上開期間內為報明或聲
明者，僅得就賸餘遺產行使權利。
程序費用由被繼承人溫素玉之遺產負擔。
    理    由
一、按先順序繼承人均拋棄其繼承權時，由次順序之繼承人繼承
    ，其次順序繼承人有無不明或第四順序之繼承人均拋棄其繼
    承權者，準用關於無人承認繼承之規定，此民法第1176條第
    6 項所定。又繼承開始時，繼承人有無不明，而無親屬會議
    ，或親屬會議未於民法第1177條所定一個月內選定遺產管理
    人時，利害關係人得聲請法院選任遺產管理人，同法第1178
    條第2 項前段亦有明文。
二、本件聲請意旨略以：被繼承人溫素玉（女；民國○○年○ 月○○
    日生，身分證統一編號：Ｚ000000000號，生前最後住所：桃
    園縣中壢市下內壢15之265號3樓）於95年10月5 日死亡，生
    前負欠聲請人借款債務未清償。茲因被繼承人溫素玉之法定
    繼承人均依法拋棄繼承，且未召集親屬會議選任遺產管理人
    ，致聲請人之債權無法藉由強制執行程序受償，今為保障聲
    請人之權益，爰以利害關係人之身分，依非訟事件法第149
    條第1 項之規定，請求指定吳忠德律師為被繼承人溫素玉之
    遺產管理人等語，並提出戶籍謄本、房屋貸款約定書及本院
    木家春96年度行政字第137號函件等為證。
三、經查，聲請人前開主張，業據本院調取95年度繼字第1412號
    拋棄繼承案卷查核屬實，而被繼承人死亡迄今已逾民法第11
    77條所定1 個月期間，期間無親屬會議選任之遺產管理人向
    聲請人為處理債務之表示，可認聲請人主張無親屬會議召集
    之事實為真。準此，堪認被繼承人溫素玉所遺財產，現確係
    處於無人繼承之狀態，是以本件確有為被繼承人溫素玉所遺
    財產指定遺產管理人之必要。
四、而聲請人聲請本院指定律師吳忠德為被繼承人溫素玉所遺財
    產之遺產管理人，業經吳忠德以書面陳明願任本件遺產管理
    人，管理處分被繼承人溫素玉之遺產，並提出民事陳報狀一
    紙為證。本院審核吳忠德為執業律師，足堪勝任遺產管理人
    之職務，並可忠實執行搜索被繼承人之債權人、受遺贈人，
    清償債權或交付遺贈物等。此外，查無由吳忠德任遺產管理
    人有何不適當之處，爰依聲請人之聲請指定吳忠德任被繼承
    人溫素玉所遺財產之遺產管理人，裁定如主文。
五、依非訟事件法第157 條，裁定如主文。
中　　華　　民　　國　　96　　年　　7 　　月　　26　　日
                            家事法庭  法　    官　劉雪惠
上列正本證明與原本無異
如對本裁定抗告須於裁定送達後10日內向本院提出抗告狀，並繳
納抗告裁判費新台幣1,000 元。
中　　華　　民　　國　　96　　年　　7 　　月　　26　　日
                                      書  記  官　張儷瓊
